【裁判字號】    97,交聲,270
【裁判日期】    970609
【裁判案由】    交管條例聲異
【裁判全文】
臺灣板橋地方法院交通事件裁定         97年度交聲字第270號
原處分機關  交通部公路總局臺北區監理所板橋監理站
異  議  人
即受處分人  甲○○
                    臺北縣土城.
上列受處分人因違反道路交通管理處罰條例案件，不服交通部公
路總局臺北區監理所板橋監理站中華民國97年1 月14日板監裁字
裁41-C00000000號裁決處分（舉發案號：臺北縣政府警察局96年
11月21日北縣警交字第C00000000 號），聲明異議，本院裁定如
下：
    主  文
異議駁回。
    理  由
一、原處分意旨略以：異議人即受處分人甲○○於民國96年11月
    21日19時47分許，駕駛車號BLY-116 號重型機車，行經臺北
    縣土城市○○路與裕生路之交岔路口，因有闖紅燈之違規行
    為，經臺北縣政府警察局土城分局廣福派出所執勤員警製單
    當場舉發，並查證違規屬實，爰依道路交通管理處罰條例第
    53條第1 項規定裁處罰鍰新臺幣（下同）1,800 元，並依同
    條例第63條第1 項第3 款規定（漏引同條例第63條第1 項第
    3 款）記違規點數3 點。
二、異議意旨略以：異議人確定是在綠燈時通過路口，當時異議
    人騎車時速不到20公里慢慢前進，經過路口旁之小吃店，因
    肚子很餓，停下看小吃店有10秒時間（嗣改稱：因肚子餓，
    停車想向路旁攤販購買鹽酥雞，後來覺得不好吃而沒有買）
    ，然後繼續騎，通過路口之際就被攔下來，員警誤看異議人
    闖紅燈，印象中員警是在綠燈起步時過來攔異議人，不聽異
    議人解釋，異議人沒有闖紅燈，是在燈號變為紅燈之前就進
    去路口云云。
三、按汽車駕駛人，行經有燈光號誌管制之交岔路口闖紅燈者，
    處1,800 元以上5,400 元以下罰鍰，並記違規點數3 點，道
    路交通管理處罰條例第53條第1 項、第63條第1 項第3 款分
    別定有明文。又對於違反道路交通管理處罰條例之行為，當
    場舉發者，應填記駕駛人或行為人姓名、性別、出生年月日
    、地址、車主姓名、地址、車牌號碼、車輛種類；被查獲之
    駕駛人或行為人為受處分人時，應將該通知單填記後交付該
    行為人簽名或蓋章收受之；拒絕簽章者，仍應將通知聯交付
    該駕駛人或行為人收受，並記明其事由及交付之時間；拒絕
    收受者，應告知其應到案時間及處所，並記明事由與告知事
    項，視為已收受，違反道路交通管理事件統一裁罰標準及處
    理細則第11條第1 項第1 款亦規定明確。
四、經查：
（一）本件異議人即受處分人甲○○於96年11月21日19時47分許
      ，駕駛車號BYL-116 號重型機車，行經有燈光號誌管制之
      臺北縣土城市○○路與裕生路之交岔路口，有闖紅燈之違
      規行為，經臺北縣政府警察局土城分局廣福派出所執勤員
      警攔停後製單當場舉發，因異議人要求免罰拒絕簽收舉發
      通知單，經執勤員警告知其應到案時間及處所，並記明事
      由與告知事項後，嗣異議人依限到案提出申訴，經原處分
      機關函請舉發單位查復並綜合相關資料審查結果，認上開
      違規屬實，遂依現行道路交通管理處罰條例53條第1 項規
      定裁處罰鍰1, 800元，並依同條例第63條第1 項第3 款規
      定記違規點數3 點等情，此有舉發通知單、交通違規案件
      申訴書、交通部公路總局臺北區監理所板橋監理站96年12
       月18 日北監板四字第0962006874號函、臺北縣政府警察
      局土城分局97年1 月3 日北縣警土交裁字第0970000253號
      函、違反道路交通管理事件裁決書等影本各1 件附卷可稽
      。
（二）另經本院傳喚證人即執勤員警乙○○到庭結證略以：我當
      時騎警用機車，沿臺北縣土城市○○路行駛至裕民路與裕
      生路口，到達路口時，裕生路行向的號誌已經變成綠燈一
      陣子，所以裕民路行向的號誌已經變成紅燈一陣子，我看
      到有一台車號BLY-116 號機車沿裕民路直行闖紅燈，目視
      異議人車速緩慢，其行向號誌已經是紅燈，通過路口之際
      沒有停車，是因我攔停異議人才停車，攔停後異議人有說
      他要騎車到前方購買雞排，但異議人是在行駛中，根本沒
      有停車，現場路口沒有任何攤販販賣鹽酥雞等語（見本院
      97年2 月29日訊問筆錄第2 、3 頁），並當庭提出現場圖
      1 紙、現場照片1 幀為證。查證人乙○○係警察，當時依
      法執行交通稽查勤務，與異議人素不相識，彼此間無任何
      怨隙，衡情應無甘冒偽證罪責，設詞誣陷異議人之虞；且
      證人乙○○當時係騎警用機車抵達現場路口，對現場燈號
      情形、相關車輛動向，應有特別留意，而於本院訊問時，
      就其當時親眼目睹情節，到庭結證綦詳，所為證述自屬可
      信。準此，足認異議人當時駕駛機車，行經有燈光號誌管
      制之臺北縣土城市○○路與裕生路口之交岔路口，確有闖
      紅燈之違規事實無疑。異議人所辯其於綠燈時已進入該交
      岔路口，因肚子很餓，停下看小吃店有10秒時間（嗣改稱
      ：因肚子餓，停車想向路旁攤販購買鹽酥雞，後來覺得不
      好吃而沒有買），然後繼續騎，遭警誤認闖紅燈云云，洵
      屬飾詞卸責之詞，不足採信。
（三）綜上所述，本件舉發單位認異議人有闖紅燈之違規行為，
      當場製單舉發，經異議人依限到案提出申訴後，原處分機
      關依道路交通管理處罰條例第53條第1 項、第63條第1 項
      第3 款（漏引第63條第1 項第3 款）規定，並斟酌違反道
      路交通管理事件統一裁罰基準表所定標準，對異議人裁處
      罰鍰1,800 元，並記違規點數3 點，均屬有據，核無違法
      或不當之處。異議人執持前詞，對原處分機關所為之裁決
      處分聲明異議，為無理由，應予駁回。
五、依道路交通管理處罰條例第87條第2 項，道路交通案件處理
    辦法第19條，裁定如主文。
中    華    民    國    97    年    6     月    9     日
                  交通法庭  法  官  朱嘉川
以上正本證明與原本無異。
如不服本裁定應於送達後5 日內向本院提出抗告狀。
                            書記官  陳聖儒
中    華    民    國    97    年    6     月    9     日


司法院資訊處製作；財團法人民間司法改革基金會備份。
